【裁判字號】    95,抗,39
【裁判日期】    950216
【裁判案由】    選派檢查人
【裁判全文】
臺灣臺中地方法院民事裁定                95年度抗字第39號
抗  告  人  多田股份有限公司
                        12樓.
法定代理人  甲○○
相  對  人  乙○○○
上列抗告人因與乙○○○間選派檢查人事件，對於中華民國95
年1月9日本院所為裁定，提起抗告，裁定如下：
    主  文
抗告駁回。
抗告程序費用新台幣壹仟元由抗告人負擔。
    理  由
一、按繼續1年以上，持有已發行股份總數3％以上之股東，得聲
    請法院選派檢查人，檢查公司業務帳目及財產情形，公司法
    第245條第1項定有明文。再按公司法第245條第1項所定聲請
    選派檢查人之規定，除具備繼續1年以上持有已發行股份總
    數3％之股東之要件外，別無其他資格之限制（參照最高法
    院86年度台抗字第108號裁定意旨）。
二、抗告意旨略以：(一)相對人對抗告人所質疑之事項，業於相對
    人所提起告訴之另案刑事案件中調查甚詳，現由臺灣高等法
    院臺中分院以93年度上訴字第1954號偽造文書案審理中，而
    相對人向該院聲請查閱帳冊，而該案被告業已提出相關帳冊
    資料。(二)相對人所質疑抗告人自86年起逐步處分公司資產，
    89年間未召開股東會，擅自出售公司所有土地，得款不曾於
    股東會詳列支出及提出相關憑證，以及抗告人於93年11月間
    違法借款予股東嚴重影響股東權益等二項帳務均非公司帳目
    。(三)相對人已於95年1月11日具狀向臺灣高等法院臺中分院
    刑事庭聲請指派會計師查帳，本件聲請顯屬重複，並無實益
    。綜上，相對人就本件聲請應無權利保護之必要，原裁定准
    許其選派檢查人之聲請，顯於法未合，為此請求廢棄原裁定
    ，並駁回相對人之聲請等語。
三、經查，本件相對人為抗告人公司繼續1年以上，持有已發行
    股份總數3％以上股東之事實，業據相對人提出抗告人公司
    變更登記事項卡、股東名簿（均影本）各1份佐證，並經原
    審法院核閱無誤，復為抗告人於原審調查時所不爭執，相對
    人既符合公司法第245條第1項規定之要件，參酌最高法院86
    年台抗字第108號裁定意旨，原審法院裁定准許其選派檢查
    人之聲請，經核於法尚無不合，況且相對人於上開刑事案件
    中僅係聲請點交帳冊予會計師時，通知在場，及閱覽帳冊等
    情，並無抗告人所述聲請指派會計師查帳一事，是本件抗告
    人仍執前詞抗告，為無理由，應予駁回。另依公司法第245
    條第1項規定選派之檢查人，並無資格之限制，而會計師公
    會所提供有意願之排定會計師，亦僅係供法院之參考，並無
    拘束法院之效力，是原審法院依林寬照會計師之學、經歷及
    專長，選定其為檢查人，於法並無不合，附此敘明。
四、依非訟事件法第46條、第21條第2 項、第24條第1 項，民事
    訴訟法第495 條之1 第1 項、第449 條第1 項、第78條，裁
    定如主文。
中    華    民    國    95    年    2     月    16    日
                民事第四庭      審判長法  官  洪碧雀
                                      法  官  曹宗鼎
                                      法  官  夏一
以上正本係照原本作成。
如不服本裁定應於送達後10日內向本院提出再抗告狀，並繳納再
抗告費新台幣1000元。再為抗告應以適用法規顯有錯誤為理由，
並經本院之許可，該許可以原裁定所涉及之法律見解具有原則上
重要性者為限，並委任律師為代理人。
抗告人之配偶、三親等內之血親、二親等內之姻親，或抗告人為
法人、中央或地方機關時，其所屬專任人員具有律師資格並經法
院認適當者，亦得為第三審代理人。
前項情形應於提起再抗告或委任時釋明之。
中    華    民    國    95    年    2     月    16    日
                                      書記官


司法院資訊處製作；財團法人民間司法改革基金會備份。
